【裁判字號】    95,簡上,451
【裁判日期】    951127
【裁判案由】    恐嚇取財
【裁判全文】
臺灣桃園地方法院刑事判決             95年度簡上字第451號
上  訴  人
即 被   告  甲○○
上列被告因恐嚇案件，不服本院九十五年度桃簡字第七三六號，
民國九十五年八月四日第一審刑事簡易判決（聲請簡易判決處刑
案號：九十五年度偵字第十號），提起上訴，本院管轄之第二審
合議庭判決如下：
    主  文
上訴駁回。
    事實及理由
一、本案經本院審理結果，認原審以被告甲○○所為，係犯刑法
    第三百零五條之恐嚇罪，判處其拘役四十日，並諭知易科罰
    金之折算標準為以銀元三百元折算一日，認事用法及量刑均
    無不當，應予維持，並引用原審判決書記載之事實、證據及
    理由（如附件）。
二、本件上訴人即被告（下稱：被告）甲○○上訴意旨略以：伊
    並未對被害人乙○○恫稱：「看你要不要處理，不然明天就
    讓你店收掉」等語，並聲請傳訊當日亦在場之證人丙○○。
    本院經查：
  (一)訊之被告甲○○坦承有受高羅美智所託，於九十三年八月十
    七日上許十一時許，前往桃園縣桃園市○○路某律師事務所
    向乙○○催討債務惟未果等情，而被告於離去之際確有向被
    害人恫稱：「看你要不要處理，不然明天就讓你店收掉」等
    語，此亦據原審傳訊人乙○○及陪同乙○○到場之謝國華證
    述明確，且原審係將證人乙○○、謝國華二人係隔離訊問，
    惟其二人就案發經過所述均相符，是當值採信。
  (二)而被告所聲請傳訊之證人丙○○，雖於本院審理時證稱：伊
    於案發當天有與高羅美智及另一名年籍不詳之人至上開律師
    事務所，欲與乙○○商談債務問題，被告當天亦有在場，伊
    並沒有聽到被告有說什麼恐嚇的話，被告均未與告訴人交談
    等語，惟被告於警詢時已供承：伊當時是向告訴人說，法律
    程序應該三個月，到時結果如何再通知我等語，要非如證人
    丙○○所述：被告自始至終均未與告訴人交談，是證人丙○○於本院所述是否屬實已非無疑，況證人曾文榮於本院審理
    時亦證稱：伊並非從頭到尾均跟在被告旁邊，故沒有辦法聽
    清楚被告所講的每一句話，而且現距離案時間已很久了等語
    明確，綜上所述，證人丙○○於本院審理時之證言，至多僅
    能證明：伊未曾聽到被告向告訴人乙○○恫稱上開恐嚇言語
    ，惟尚無法證明被告未為恐嚇之言語，是證人丙○○所為之
    證述自難為有利於被告之認定。
三、綜上所述，被告之恐嚇犯行，堪予認定。原審認定被告罪證
    明確而為論罪科刑之判決，並無違誤。被告仍執前詞指摘原
    審判決有誤，為無理由，應予駁回。
據上論斷，應依刑事訴訟法第四百五十五條之一第一項、第三項
、第三百六十八條、第三百七十三條，判決如主文。
本案經檢察官董良造到庭執行職帕。
中    華    民    國    95    年    11    月    27    日
                        臺灣桃園地方法院刑事第十庭
                                審判長法   官  江德民
                                      法   官  許炎灶
                                      法   官  柯姿佐
上正本證明與原本無異。
不得上訴。
                                      書記官   蔡紫凌
中    華    民    國    95    年    11    月    29    日


司法院資訊處製作；財團法人民間司法改革基金會備份。
